【裁判字號】    92,易,287
【裁判日期】    920826
【裁判案由】    毒品危害防制條例
【裁判全文】
臺灣士林地方法院刑事判決                          九十二年度易字第二八七號
    聲  請  人  臺灣士林地方法院檢察署檢察官
    被      告  甲○○
右列被告因違反毒品危害防制條例案件，經檢察官聲請逕以簡易處決處刑（九十一年
度偵字第一０三二二號），本院認不宜以簡易判決處刑，改依通常程序審理，判決如
左：
    主  文
甲○○持有第二級毒品，累犯，處有期徒刑肆月，如易科罰金，以參佰元折算壹日。
扣案之第二級毒品安非他命壹小包（驗餘淨重零點零陸公克），沒收銷燬。
    事  實
一、甲○○曾於民國七十五年至八十二年間因強奪、恐嚇及違反麻醉藥品管理條例等
    多件前科，分別均判刑確定，並均執行完畢。復於八十六年間又因違反麻醉藥品
    管理條例，經本院以八十六年易字第二七五二號判處有期徒刑六月確定，並在八
    十七年五月十五日送監執行，於八十七年十一月十三日執行完畢；又於九十年間
    因竊盜案件，經本院以九十年易字第三二五號判處有期徒刑十月，嗣經台灣高等
    法院駁回上訴而確定，於九十一年四月十九日執行完畢，猶不知悔改，其明知安
    非他命係公告禁止持有之第二級毒品，竟自九十一年四月十九日以後之不詳時間
    起，在臺北縣淡水鎮自強新村一０八號其住處，非法持有第二級毒品安非他命一
    小包淨重（驗餘淨重０‧０六公克），嗣於九十一年七月二十九日晚上八時三十
    分許，為警在上址查獲，並扣得上述毒品及玻璃吸食球管一支。
二、案經臺北縣警察局新店分局移送臺灣士林地方法院檢察署檢察官聲請簡易判決處
    刑，本院改依通常程序審理。
    理  由
一、訊據被告甲○○矢口否認有持有毒品之事實，辯稱：查獲之安非他命毒品非伊所
    有，也不知道是誰的云云，經查：
（一）本案於九十一年七月二十九日晚上八時三十分許，在臺北縣淡水鎮自強新村一
      ０八被告甲○○住處之庭院地板上查獲前開扣案之安非他命一包（驗餘淨重０
      ．０六公克）及在房間床頭櫃上查獲玻璃吸食球管一支之事實，業據證人即前
      往搜索之員警乙○○於偵查中及本院調查時指證明確，且為被告所不爭，並有
      警局之搜索扣押證明筆錄在卷足憑。而扣案之顆粒狀物品，確含有甲基安非他
      命成分（驗餘淨重為０．０六公克），有內政部警政署刑事警察局九十一年八
      月二十一日刑鑑字第○九一○二一○五○四號鑑定通知書一紙附卷可稽。
（二）被告雖辯稱：查獲之安非他命毒品非伊所有，也不知道是誰的云云。然查，證
      人即當天查獲之員警乙○○於本院調查時證稱：「（問：在九十一年七月二十
      九日被告之毒品案件是你查獲﹖）是」、「（問：你們後來為何會進入甲○○
      的住處﹖）因為，我們是要去查強盜案件，但，我們看到一個婦人就問到甲○
      ○剛關出來在吸食強力膠之後就會在眷村屋頂跑來跑去，婦人告訴我們甲○○
      的實際住所在巷子裡的左手邊最後一角」、「（問：你們去的時候是否有遇到
      甲○○﹖）有」、「（問：他那時在做什麼﹖）他在吃飯。他說他爸爸出去工
      作晚上會回來，當時，家裡只有他一個人」、「（問：你們後來在他家裡查到
      什麼東西﹖）他家一進門就是庭園，庭園進去是屋子，屋子裡面右手邊第一間
      他說是他爸爸的房間，第二間我們不知道是誰住的，從外面看進去可以看到床
      頭櫃上有一個吸管連著玻璃球的吸食器，甲○○他說他住在客廳左手邊的貯藏
      室，但，我們看到貯藏室沒有辦法住人，我們認為他應該是住在有放吸食器的
      那一間才對」、「（問：你們看到吸食器時，是否有問甲○○東西是誰的﹖）
      他說不是他的，他說應該是他哥哥留下來的」、「（問：那吸食器你們如何處
      理﹖）我們後來把吸食器放在客廳的桌子上，他後來把吸食器捏破丟到垃圾桶
      裡，人就往外跑。他先跑出客廳的門再跑到外面的門時，我就把他抓住」、「
      （問：後來，有再發現什麼東西﹖）我們後來在庭院的地板上發現有一包白白
      的東西用鏈夾袋夾著，庭院的地板是紅色還是暗色的地板我不記得了，但，那
      包東西在地上看上去很明顯」、「（問：那一包東西放的地方，你們在進屋時
      ，有經過﹖）有經過，但，沒有發現那東西」、「（問：那一包東西，你有問
      甲○○說是誰的﹖）有，他說不是他的」、「（問：從你們進屋到發現那一包
      東西為止，有其他的人出入那房子﹖）沒有」、「（問：查到吸食器及安非他
      命時，甲○○的表情如何﹖）我不知道要如何形容，但，他的表情怪怪的，他
      一直說不是他的」等語（見本院九十二年八月十一日訊問筆錄）。是被告為警
      查獲當時僅其一人在家，且當時亦無其他人出入該處，警員進入該屋搜索時先
      前並未在地上發現何物，之後被告遭查獲吸食器後與警員拉扯後始於地上發現
      安非他命，顯見該毒品應係當時員警與被告拉扯中，毒品從被告身上掉落甚明
      ，被告否認其非法持有毒品即屬卸責之詞，不足採信。本件事證明確，被告犯
      行已堪認定。
二、按安非他命係屬毒品危害防制條例第二條第一項第二款所列之第二級毒品，被告
    甲○○非法持有安非他命係犯同條例第十一條第二項之持有第二級毒品罪。被告
    有事實欄所述之犯罪科刑執行情形，此有台灣高等法院被告全國前案紀錄表一份
    在卷可稽，其於有期徒刑執行完畢後，五年內再犯本件有期徒刑以上之罪，係屬
    累犯，應依刑法第四十七條之規定，依法加重其刑。爰審酌被告犯罪所持有毒品
    數量不大，所生危害並非至鉅，但嗣後否認犯行，犯後態度不佳，其犯罪之動機
    等一切情狀，量處如主文所示之刑，並諭知易科罰金之折算標準。至於扣案之第
    二級毒品安非他命一小包（驗餘淨重○‧０六公克），為違禁物，應依毒品危害
    防制條例第十八條第一項前段沒收銷燬。扣案之玻璃球一個及吸管一支，既非屬
    專供施用毒品之器具（詳如後述），顯非為違禁物，亦無證據證明為供犯罪所用
    或犯罪所得之物，爰不另為沒收之諭知。
三、公訴意旨另以：被告甲○○自不詳時間起無故持有專供施用毒品之器具安非他命
    玻璃吸食球管一支，嗣於九十一年七月二十九日二十時三十分許，為警在其臺北
    縣淡水鎮自強新村一０八號之住處查獲，並扣得上述施用毒品之器具。因認被告
    另涉犯毒品危害防制條例第十一條第三項之持有專供施用毒品器具罪嫌。按毒品
    危害防制條例第十一條第三項所謂「持有專供製造或施用毒品之器具者」，法條
    既規定「專」供，自應解為「專」以供製造或施用毒品之器具為限，若通常尚可
    以供他項用途之器具，或將本供為他用途之器具拼湊後，以供施用，當非該條文
    所謂之「專供」。經查，本院當庭勘驗扣案物，扣案吸食器為吸管連著玻璃球，
    現為破裂狀態（見本院九十二年八月十一日勘驗筆錄），而扣案之玻璃球一個係
    以一般實驗用器材改造而成，扣案之吸管一支則係以一般飲料所用之塑膠吸管加
    以改造，業經本院當庭勘驗無訛，是其性質上顯均非專供施用毒品之器具，自難
    以前開罪名相繩。公訴意旨認被告另犯有毒品危害防制條例第十一條第三項之持
    有專供施用毒品之器具罪，尚有未洽，本應就此部分為無罪之諭知，惟公訴檢察
    官認此部分犯行與前揭論罪科刑之部分，有想像競合犯之裁判上一罪關係，爰不
    另為無罪之諭知。
據上論斷，應依刑事訴訟法第四百五十二條、第二百九十九條第一項前段，毒品危害
防制條例第十一條第二項、第十八條第一項前段，刑法第十一條、第四十七條、第四
十一條第一項前段，罰金罰鍰提高標準條例第二條，判決如主文。
本案經檢察官鄭世揚到庭執行職務。
中      華      民      國      九十二      年    八    月    二十六    日
                                        臺灣士林地方法院刑事第四庭
                                            法  官  王  俊  雄
右正本證明與原本無異。
如不服本件判決，得自判決送達之日起十日內，向本院提起上訴。
                                            書記官  許  秋  莉
中      華      民      國      九十二      年    九    月      一      日
附錄本判決論罪科刑依據之法條：
毒品危害防制條例第十一條第二項：
  持有第二級毒品者，處二年以下有期徒刑、拘役或新臺幣三萬元以下罰金。
毒品危害防制條例第十八條第一項前段：
  查獲之毒品及專供製造或施用毒品之器具，不問屬於犯人與否，均沒收銷燬之。


司法院資訊處製作；財團法人民間司法改革基金會備份。
